臺灣高等法院刑事裁定
111年度聲字第1491號
聲  請  人  臺灣高等檢察署檢察官
受  刑  人  高培倫



上列聲請人因受刑人數罪併罰有二裁判以上，聲請定其應執行之
刑（聲請案號：臺灣高等檢察署111年度執聲字第696號），本院
裁定如下：
    主  文
甲○○犯如附表所示各罪所處之刑，應執行有期徒刑叁年伍月。
    理  由
一、聲請意旨略以：受刑人甲○○因兒童及少年性剝削防制條例等
    數罪，先後經判決確定如附表，應依刑法第50條第1項第1款
    、第2項、第53條、第51條第5款規定定其應執行之刑，爰依
    刑事訴訟法第477條第1項聲請裁定等語。
二、按數罪併罰，有二裁判以上者，依刑法第51條規定，定其應
    執行之刑，數罪併罰，宣告多數有期徒刑者，於各刑中之最
    長期以上，各刑合併之刑期以下，定其刑期。但不得逾30年
    ，刑法第53條、第51條第5款定有明文。又裁判確定前犯數
    罪者，併合處罰之。但有下列情形者，不在此限：一、得易
    科罰金之罪與不得易科罰金之罪。二、得易科罰金之罪與不
    得易服社會勞動之罪。三、得易服社會勞動之罪與不得易科
    罰金之罪。四、得易服社會勞動之罪與不得易服社會勞動之
    罪。前項但書情形，受刑人請求檢察官聲請定應執行刑者，
    依第51條規定定之，刑法第50條亦有明文。　　
三、經查，本件受刑人因於附表所示日期，犯如附表所示各罪，
    先後經本院判處如附表所示之刑，均經分別確定在案。嗣編
    號2至9所示之罪再經定應執行有期徒刑3年4月確定。而附表
    所示各罪，其犯罪時間均在附表編號1所示裁判確定日前，
    本院並為各該犯罪事實之最後事實審法院，有上開判決書及
    本院被告前案紀錄表在卷可稽。又附表編號1所示之罪刑得
    以易科罰金，而附表編號2至9所示之罪刑，為不得易科罰金
    ，符合修正後刑法第50條第1項但書不併合處罰之要件，須
    經受刑人請求檢察官聲請定其應執行刑，始得依刑法第51條
    之規定定其應執行刑，然受刑人業已請求檢察官聲請定應執
    行刑，此有受刑人親筆簽名之定刑聲請切結書在卷可憑（見
    本院卷第11頁），故應認檢察官上開聲請為正當。並已發函
    請檢察官、受刑人於文到5日內具狀陳述意見，經斟酌檢察
    官、受刑人之意見後（本院卷第73頁、第75頁），考量受刑
    人所犯如附表所示各罪之罪質，其中附表編號1為販賣少年
    為猥褻行為之電子訊號罪，附表編號2至9均為引誘使少年製
    造猥褻行為之電子訊號罪，且附表編號1至9之犯罪時間均在
    民國107年底至108年8月間，犯罪時間尚屬密切，暨上揭犯
    罪反應出之人格特性及附表編號2至9之罪刑，先前已定之執
    行刑，並權衡其行為責任與整體刑法目的及相關刑事政策等
    因素，爰依刑法第51條第5款規定，就附表所示各罪所處之
    刑，定其應執行刑如主文所示。
四、依刑事訴訟法第477條第1項，刑法第50條第1項第1款、第2
    項、第53條、第51條第5款，裁定如主文。
中　　華　　民　　國　　111 　年　　5 　　月　　18　　日
                  刑事第三庭    審判長法　官  張惠立
                                      法　官  廖怡貞
                                      法　官  鄭昱仁
以上正本證明與原本無異。
如不服本裁定，應於收受送達後五日內向本院提出抗告狀。
                                      書記官  劉靜慧
中　　華　　民　　國　　111 　年　　5 　　月　　20　　日
附表：
編號  1 2 3 罪名  兒童及少年性剝削防制條例 兒童及少年性剝削防制條例 兒童及少年性剝削防制條例 宣告刑  有期徒刑3月 有期徒刑3年2月 有期徒刑1年9月 犯罪日期  107年底某時許 108年7月中某時許 108年7月初某時許 偵查機關年度案號  新北地檢108年度偵字第25962號 新北地檢108年度偵字第25962號 新北地檢108年度偵字第25962號 最 後 事 實 審 法院 臺灣高院 臺灣高院 臺灣高院  案號 110年度上訴字第155號 110年度上訴字第155號 110年度上訴字第155號  判決日期 110年8月11日 110年8月11日 110年8月11日 確  定 判  決 法院 臺灣高院 最高法院 最高法院  案號 110年度上訴字第155號 111年度台上字第512號 111年度台上字第512號  確定日期 110年8月11日 111年2月17日 111年2月17日 得否易科罰金  是 否 否 備註  新北地檢111年度執字第1908號 ⑴新北地檢111年度執字第1909號 ⑵附表編號2至9經定應執行有期徒刑3年4月確定  

編號  4 5 6 罪名  兒童及少年性剝削防制條例 兒童及少年性剝削防制條例 兒童及少年性剝削防制條例 宣告刑  有期徒刑1年10月 有期徒刑1年9月 有期徒刑3年1月 犯罪日期  108年8月間某時許 108年7月中某時許 108年7月間某時許 偵查機關年度案號  新北地檢108年度偵字第25962號 新北地檢108年度偵字第25962號 新北地檢108年度偵字第25962號 最 後 事 實 審 法院 臺灣高院 臺灣高院 臺灣高院  案號 110年度上訴字第155號 110年度上訴字第155號 110年度上訴字第155號  判決日期 110年8月11日 110年8月11日 110年8月11日 確  定 判  決 法院 最高法院 最高法院 最高法院  案號 111年度台上字第512號 111年度台上字第512號 111年度台上字第512號  確定日期 111年2月17日 111年2月17日 111年2月17日 得否易科罰金  否 否 否 備註  ⑴新北地檢111年度執字第1909號 ⑵附表編號2至9經定應執行有期徒刑3年4月確定   

編號  7 8 9 罪名  兒童及少年性剝削防制條例 兒童及少年性剝削防制條例 兒童及少年性剝削防制條例 宣告刑  有期徒刑1年8月 有期徒刑1年9月 有期徒刑1年9月 犯罪日期  108年7月底 108年8月間某時許 108年7月中某時許 偵查機關年度案號  新北地檢108年度偵字第25962號 新北地檢108年度偵字第25962號 新北地檢108年度偵字第25962號 最 後 事 實 審 法院 臺灣高院 臺灣高院 臺灣高院  案號 110年度上訴字第155號 110年度上訴字第155號 110年度上訴字第155號  判決日期 110年8月11日 110年8月11日 110年8月11日 確  定 判  決 法院 最高法院 最高法院 最高法院  案號 111年度台上字第512號 111年度台上字第512號 111年度台上字第512號  確定日期 111年2月17日 111年2月17日 111年2月17日 得否易科罰金  否 否 否 備註  ⑴新北地檢111年度執字第1909號 ⑵附表編號2至9經定應執行有期徒刑3年4月確定